臺灣新北地方法院刑事判決
                                   111年度審交訴字第66號
公  訴  人  臺灣新北地方檢察署檢察官
被      告  楊長興



上列被告因公共危險案件，經檢察官提起公訴（111 年度調偵字
第43號），被告於準備程序進行中就被訴事實為有罪之陳述，本
院合議庭裁定由受命法官獨任進行簡式審判程序並判決如下：
    主  文
楊長興犯肇事致人傷害逃逸罪，處有期徒刑陸月，如易科罰金，
以新臺幣壹仟元折算壹日。緩刑貳年。
    事  實
一、楊長興於民國110年4月5日18時36分許，駕駛車牌號碼000-0
    000號自用小客車沿新北市三重區光復路一段往新莊方向行
    駛，行經光復路一段68巷與中興北街口，原應注意車前狀況
    ，並隨時採取必要之安全措施，而依當時天候晴、夜間有照
    明、路面乾燥無缺陷、無障礙物、視距良好等外在情況，並
    無不能注意之情事，竟疏未注意及此，不慎撞上其同向前方
    由李運興所騎乘之車牌號碼000-000號普通重型機車，致李
    運興人車倒地，受有背部挫傷及擦傷、左手挫傷及擦傷之傷
    害（楊長興所犯過失傷害罪部分，由本院為不受理判決）。
    詎楊長興明知李運興因本件車禍事故而摔車倒地，極有受傷之
    可能，竟基於肇事逃逸之不確定故意，未留下任何聯絡資料，
    亦未對李運興採取必要之救護措施，即逕行駕車逃離現場。
    嗣經警方調閱附近之監視錄影器，循線始悉上情。
二、案經李運興訴由新北市政府警察局三重分局移送臺灣新北地
    方檢察署檢察官偵查後起訴。
    理  由
一、查被告楊長興所犯係死刑、無期徒刑、最輕本刑為3 年以上
    有期徒刑以外之罪，其於準備程序就被訴事實為全部有罪之
    陳述，經告知簡式審判程序之旨，並聽取其與檢察官之意見
    後，本院認無不得或不宜改依簡式審判程序進行之處，爰依
    刑事訴訟法第273 條之1 第1 項、第284 條之1 之規定，裁
    定進行簡式審判程序。
二、前揭事實，業據被告於警詢、偵查、本院準備程序及審理中
    均坦承不諱，核與證人即告訴人李運興於警詢、偵查中之證
    述及證人林鼎鈞、洪士峰於警詢之證述內容相符，並有新北
    市政府警察局三重分局道路交通事故現場圖、道路交通事故
    調查報告表㈠㈡、衛生福利部臺北醫院診斷證明書、新北市政
    府警察局舉發違反道路交通管理事件通知單各1份、現場暨
    監視錄影畫面照片共38張、監視錄影光碟1片在卷可稽，足
    見被告前開自白與事實相符，堪以採信。綜上，本件事證明
    確，被告犯行堪以認定，應予依法論科。
三、論罪科刑：
㈠、按行為後法律有變更者，適用行為時之法律，但行為後之法
    律有利於行為人者，適用最有利於行為人之法律，刑法第2
    條第1項定有明文。查被告行為後，刑法第185 條之4業於11
    0年5月28日修正公布，並自同年月30日起生效。修正前刑法
    第185條之4規定：「駕駛動力交通工具肇事，致人死傷而逃
    逸者，處1年以上7年以下有期徒刑。」修正後該條文則規定
    ：「（第1 項）駕駛動力交通工具發生交通事故，致人傷害
    而逃逸者，處6月以上5年以下有期徒刑；致人於死或重傷而
    逃逸者，處1年以上7年以下有期徒刑。（第2 項）犯前項之
    罪，駕駛人於發生交通事故致人死傷係無過失者，減輕或免
    除其刑。」，是修正後刑法第185條之4除對於肇事乙詞認定
    其意為發生交通事故外，對於行為人逃逸前所致事故之他方
    受有傷害者，則區分為傷害、重傷害或致人於死情形而分別
    其法定刑，並以行為人對於事故發生之過失責任，定其減輕
    或免除其刑要件。又其中駕駛動力交通工具發生交通事故致
    人傷害而逃逸之法定刑，由修正前之「處1年以上7年以下有
    期徒刑」，修正為「處6月以上5年以下有期徒刑」，經比較
    新舊法，自以修正後之規定較有利於被告，應依刑法第2條
    第1項但書之規定，適用修正後刑法第185條之4第1 項前段
    之規定。
㈡、核被告所為，係犯修正後刑法第185條之4之駕車肇事致人傷
    害逃逸罪。爰審酌被告駕駛車輛肇事後，不僅未留在現場協
    助救治告訴人，亦未報警處理或留下自己之姓名及聯絡資料
    ，反逕自駕車離去，所為對社會秩序已生不良影響，且漠視
    告訴人生命、身體安全之心態，顯不可取，惟念及其於本院
    準備程序中坦承犯行，並已與告訴人達成和解並賠償損害完
    畢，告訴人亦就過失傷害部分撤回告訴等情（見本院卷附11
    1年4月27日公務電話紀錄表、車禍交通事故和解書、聲請撤
    回告訴狀各1份），再衡以告訴人所受傷勢為挫擦傷，其犯
    罪所生損害並非嚴重，兼衡被告素行（見本院卷附臺灣高等
    法院被告前案紀錄表）、高職畢業之智識程度（見本院卷附
    被告個人戶籍資料查詢結果1 紙）、家庭經濟狀況勉持（見
    臺灣新北地方檢察署110年度偵字第27558號卷第5 頁調查筆
    錄受詢問人欄位）、目前工作月薪新臺幣2萬5千元、需撫養
    一名小孩等一切情狀，量處如主文所示之刑，並諭知易科罰
    金之折算標準，以資懲儆。
㈢、緩刑部分：
　　末查，被告於104年3月9日雖曾因不能安全駕駛致交通危險
    案件受有期徒刑以上刑之執行完畢，惟五年以內未曾受有期
    徒刑以上刑之宣告有臺灣高等法院被告前案紀錄表1 份附卷
    可證，其因一時失慮，致罹刑典，事後已坦承犯行並已與告
    訴人達成和解，業如前述，經此刑之宣告後，應知警惕而無
    再犯之虞，是認前揭所宣告之刑，以暫不執行為適當，依刑
    法第74條第1項第2款之規定，宣告緩刑2年，以啟自新。
據上論斷，應依刑事訴訟法第273條之1第1項、第299條第1 項前
段，判決如主文。
本案經檢察官陳亭君偵查起訴，由檢察官高智美到庭執行公訴。
中    華    民    國    111   年    5     月    19    日
                  刑事第二十三庭  法  官  傅明華
上列正本證明與原本無異。
如不服本判決，應於判決送達後20日內敘明上訴理由，向本院提
出上訴狀(應附繕本)，上訴於臺灣高等法院。其未敘述上訴理由
者，應於上訴期間屆滿後20日內向本院補提理由書「切勿逕送上
級法院」。
                                  書記官  盧姿妤
中    華    民    國    111   年    5     月    19    日
附錄本案論罪科刑法條全文：
修正後中華民國刑法第185條之4
駕駛動力交通工具發生交通事故，致人傷害而逃逸者，處6月以
上5年以下有期徒刑；致人於死或重傷而逃逸者，處1年以上7年
以下有期徒刑。
犯前項之罪，駕駛人於發生交通事故致人死傷係無過失者，減輕
或免除其刑。